【裁判字號】    94,易,1648
【裁判日期】    950330
【裁判案由】    毒品危害防制條例
【裁判全文】
臺灣板橋地方法院刑事判決              94年度易字第1648號
公  訴  人  臺灣板橋地方法院檢察署檢察官
被      告  甲○○
上列被告因違反毒品危害防制條例案件，經檢察官提起公訴（94
年度核退毒偵字第2337號），本院合議庭裁定依簡式審判程序審
理，本院判決如下：
    主  文
甲○○施用第二級毒品，累犯，處有期徒刑月，如易科罰金以
佰元折算壹日。
扣案安非他命殘渣袋個沒收銷燬之；扣案分裝杓壹支、分裝袋
玖個及玻璃球吸食器個等物均沒收之。
    事  實
一、甲○○前有多項前科，曾因犯竊盜罪，經本院以87年度少易
    字第9 號判決判處有期徒刑一年六月，上訴後經臺灣高等法
    院以88年度上易字第3673號判決將原判決撤銷，惟仍改判有
    期徒刑一年六月確定，嗣後上開案件經法院裁定再與其他案
    件定應執行有期徒刑三年四月確定，刑期起算日期為民國87
    年5 月22日，於89年11月2 日因縮短刑期假釋出監，後因於
    假釋期間更犯罪，被撤銷假釋，應執行殘刑有期徒刑一年六
    月三日，此部分殘刑之起算日期為91年2 月22日，於92年8
    月2 日因縮刑期滿執行完畢（於本件構成累犯）。又其前因
    施用毒品案件，經送觀察、勒戒後，認有繼續施用毒品之傾
    向，經本院裁定令入戒治處所施以強制戒治，於91年6 月26
    日強制戒治期滿執行完畢釋放出所，經臺灣板橋地方法院檢
    察署檢察官以91年度戒毒偵字第485 號為不起訴處分確定。
    詎其猶不知悔改，並未戒除毒癮，基於施用第二級毒品安非
    他命之犯意，於前開受勒戒處分執行完畢後之五年內，於94
    年9 月6 日，在臺北縣泰山鄉○○○ 街24號2 樓施用第二級
    毒品安非他命，嗣於94年9 月7 日凌晨1 時許在上址為警查
    獲，並扣得毒品安非他命殘渣袋三個；及其所有供其施用毒
    品安非他命所用之分裝杓一支、分裝袋九個及玻璃球吸食器
    三個等物。
二、案經臺北縣政府警察局三重分局報告臺灣板橋地方法院檢察
    署檢察官偵查起訴。
    理  由
一、訊據被告甲○○對於上揭犯罪事實均坦承不諱。再被告為警
    於事實欄所載時地查獲後，採尿送驗結果，其尿液係呈安非
    他命類陽性反應等情，此有臺灣檢驗科技股份有限公司出具
    之濫用藥物尿液檢驗報告一紙附卷可稽（見94年度核退毒偵
    字第2337號偵查卷第4 頁）。此外，復有毒品安非他命殘渣
    袋三個；及被告所有供其施用毒品安非他命所用之分裝杓一
    支、分裝袋九個及玻璃球吸食器三個等物，扣案足資佐證。
    參以，被告前因施用毒品案件，經送觀察、勒戒後，認有繼
    續施用毒品之傾向，經本院裁定令入戒治處所施以強制戒治
    ，於91年6 月26日強制戒治期滿執行完畢釋放出所，經臺灣
    板橋地方法院檢察署檢察官以91年度戒毒偵字第485 號為不
    起訴處分確定等情，復有臺灣高等法院被告前案紀錄表一件
    在卷足參。事證明確，被告犯行堪以認定，應予依法論科。
二、查安非他命係屬於毒品危害防制條例第2 條第2 項第2 款所
    列之第二級毒品，故核被告所為，係犯毒品危害防制條例第
    10條第2 項之施用第二級毒品罪。又被告施用安非他命前後
    非法持有安非他命之低度行為，應為施用之高度行為所吸收
    ，應僅論以施用之高度行為。查被告前有多項前科，曾因犯
    竊盜罪，經本院以87年度少易字第9 號判決判處有期徒刑一
    年六月，上訴後經臺灣高等法院以88年度上易字第3673號判
    決將原判決撤銷，惟仍改判有期徒刑一年六月確定，嗣後上
    開案件經法院裁定再與其他案件定應執行有期徒刑三年四月
    確定，刑期起算日期為87年5 月22日，於89年11月2 日因縮
    短刑期假釋出監，後因於假釋期間更犯罪，被撤銷假釋，應
    執行殘刑有期徒刑一年六月三日，此部分殘刑之起算日期為
    91年2 月22日，於92年8 月2 日因縮刑期滿執行完畢等情，
    此有卷附臺灣高等法院被告前案紀錄表可稽，其於五年之內
    ，再犯有期徒刑以上之本罪，為累犯，應依刑法第47條之規
    定加重其刑。爰審酌被告素行不佳，有施用毒品前科如前，
    其再度違反禁令，非法施用足以導致精神障礙及生命危險之
    毒品，危害身心甚鉅，且施用毒品後可能做出對於他人或社
    會有危害之衝動行為，惟被告犯罪後坦承犯行，甚有悔意，
    態度尚佳，且被告具體請求本院判處如主文所示之刑度等一
    切情狀，量處被告如主文所示之刑，並諭知如易科罰金之折
    算標準，以資懲儆。
三、扣案之毒品安非他命殘渣袋三個，因該等毒品安非他命與殘
    渣袋有不可析離之關係，上開毒品安非他命殘渣袋三個，應
    依毒品危害防制條例第18條第1 項前段之規定，不問屬於犯
    人與否，就上開物品應宣告沒收銷燬之。另扣案之分裝杓一
    支、分裝袋九個及玻璃球吸食器三個等物，係屬被告所有，
    供其施用安非他命所用之物，業經被告供述在卷，上開物品
    應依刑法第38條第1 項第2 款、第3 項之規定，均宣告沒收
    之。
四、末按「除被告所犯為死刑、無期徒刑、最輕本刑為三年以上
    有期徒刑之罪或高等法院管轄第一審案件者外，於前條第一
    項程序進行中，被告先就被訴事實為有罪之陳述時，審判長
    得告知被告簡式審判程序之旨，並聽取當事人、代理人、辯
    護人及輔佐人之意見後，裁定進行簡式審判程序。」刑事訴
    訟法第273 條之1 第1 項定有明文。查本件被告所犯上開施
    用毒品之罪，非最輕本刑為三年以上有期徒刑之罪，且被告
    於本院94年3 月16日審判程序進行中，復就被訴之事實為有
    罪之陳述，經告知被告簡式審判程序之旨，被告及公訴人對
    於本件改依簡式審判程序審理亦均表示無意見，本院即依前
    揭刑事訴訟法規定，裁定本件進行簡式審判程序，末此敘明
    。
據上論斷，應依刑事訴訟法第299 條第1 項前段、第273 條之1
第1 項，毒品危害防制條例第10條第2 項、第18條第1 項前段，
刑法第11條前段、第47條、第38條第1 項第2 款、第3 項、第41
條第1 項前段，罰金罰鍰提高標準條例第2 條，判決如主文。
本案經檢察官徐名駒到庭執行職務。
中    華    民    國    95    年    3     月    30    日
                刑事第四庭   法  官  許必奇
以上正本證明與原本無異。
如不服本判決，應於判決送達後10日內，向本院提出上訴狀。
                             書記官  金和國
中    華    民    國    95    年    3     月    30    日
附錄：
毒品危害防制條例第10條第2項：
施用第二級毒品者，處 3 年以下有期徒刑。


司法院資訊處製作；財團法人民間司法改革基金會備份。
